最高法院刑事判決                              八十六年度台上字第六六一五號
    上  訴  人  甲○○
右上訴人因違反麻醉藥品管理條例案件，不服台灣高等法院中華民國八十五年十二月
五日第二審判決（八十五年度上訴字第三二四二號，起訴案號：台灣板橋地方法院檢
察署八十四年度偵字第六二六三號），提起上訴，本院判決如左：
    主  文
上訴駁回。
    理  由
按刑事訴訟法第三百七十七條規定，上訴於第三審法院，非以判決違背法令為理由，
不得為之。是提起第三審上訴，應以原判決違背法令為理由，係屬法定要件。如果上
訴理由狀並未依據卷內訴訟資料，具體指摘原判決不適用何種法則或如何適用不當，
或所指摘原判決違法情事，顯與法律規定得為第三審上訴理由之違法情形，不相適合
時，均應認其上訴為違背法律上之程式，予以駁回。本件上訴意旨略稱：(一)依證人魏
志敏於偵查中及第一審之供述，其不認識上訴人，當日隨同乙○○前去販售者，並非
上訴人，至於乙○○為解免其非法販賣之重罪而卸責於人，其證詞之證據力可議，原
判決對於魏志敏之證詞，何以不採，疏未說明，有理由矛盾及不備之違法。(二)證人陳
玉玲於第一審已改稱上訴人係無償提供安非他命給予吸用，應係轉讓禁藥，原判決未
採取上開證言，亦未說明其取捨之理由，有違證據法則。(三)證人乙○○、陳宗文等固
曾指稱向上訴人購買安非他命云云，惟其等之供述，前後矛盾，原判決竟予採信，顯
然違背法令。(四)上訴人僅對第一審之幫助販賣部分上訴，其效力不及於販賣部分，因
此販賣部分因未上訴而確定，原判決竟將之撤銷改判，亦違背法令等語。經查原判決
綜合卷內資料，認定上訴人意圖營利，連續多次非法販賣安非他命，其中販賣與陳宗
文部分，係以抵債方式為之，販賣與魏志敏部分，則係與乙○○共同為之等情，因而
撤銷第一審之不當判決，改判論處上訴人共同連續非法販賣化學合成麻醉藥品罪刑，
已詳其所憑之證據及認定之理由，並說明上訴人否認犯罪所持辯解，係推卸刑責之
詞，不足採取，又證人陳宗文、乙○○（同案被告）、陳玉玲等翻異前供，改稱未向
上訴人購買安非他命，或「排骨」者另有其人，或無償提供陳玉玲吸用云云，係事後
護上訴人之詞，不足採取。就形式上觀察，原判決要無採證認事違背經驗法則、論
理法則或理由不備之違背法令情形。復查上訴人經第一審判處罪刑後，不服第一審判
決而提起上訴，原審係以第一審判決適用法則不當而撤銷改判，雖諭知較重於第一審
判決之刑，但依刑事訴訟法第三百七十條之規定，尚非違法，上訴意旨指為違背法令
，尚屬誤解。其他上訴意旨置原判決之明白論斷於不顧，仍執陳詞，否認犯罪，對原
判決已說明之事項，單純為事實上之爭執，不涉及原判決違背法令之問題，至於又徒
憑己見，漫指原判決理由矛盾及違背證據法則云云，尚不足據以辨認原判決已具備違
背法令之形式，核與前揭得為第三審上訴理由之法定要件不相適合，應認其上訴為違
背法律上之程式，予以駁回。
據上論結，應依刑事訴訟法第三百九十五條前段，判決如主文。
中      華      民      國    八十六    年     十一     月     十三     日
                              最高法院刑事第四庭
                                  審判長法官  莊  來  成
                                        法官  曾  有  田
                                        法官  王  德  雲
                                        法官  謝  俊  雄
                                        法官  林  永  茂
      右正本證明與原本無異
                                              書  記  官
中      華      民      國    八十六    年     十一     月     二十     日
